【裁判字號】    99,訴,845
【裁判日期】    990909
【裁判案由】    違反毒品危害防制條例
【裁判全文】
臺灣屏東地方法院刑事判決               99年度訴字第845號
公  訴  人  臺灣屏東地方法院檢察署檢察官
被      告  甲○○
上列被告因違反毒品危害防制條例案件，經檢察官提起公訴（99
年度毒偵字第1463號），被告於本院準備程序中為有罪之陳述，
經合議庭裁定由受命法官獨任進行簡式審判程序，判決如下：
    主  文
甲○○施用第一級毒品，處有期徒刑捌月，扣案如附表一所示之
物均收銷燬之；又施用第二級毒品，處有期徒刑肆月，扣案如附
表二編號一所示之物沒收銷燬之、編號二所示之物沒收之。應執
行有期徒刑拾壹月，扣案如附表一、附表二編號一所示之物，均
沒收銷燬之，如附表二編號二之物沒收之。
    事  實
一、甲○○前因施用毒品案件，經臺灣臺南地方法院裁定送觀察
    、勒戒後，因無繼續施用毒品之傾向，於民國93年12月28日
    釋放；復因施用毒品案件，經同法院以98年度簡字第2680號
    判決判處有期徒刑3 月確定（於99年8 月31日執行完畢，於
    本案不構成累犯）。猶不知悔改，竟分別基於施用第一級毒
    品海洛因、第二級毒品甲基安非他命之犯意，於99年6 月1
    日凌晨0 時許，在其屏東縣長治鄉○○村○○路13之6 號租
    屋處，分別以將海洛因加水置於針筒後注入體內之方式，及
    將甲基安非他命置於玻璃球內以火燒烤後，吸食所產生煙霧
    之方式，而施用第一級毒品海洛因、第二級毒品甲基安非他
    命各1 次。嗣為警於同日上午9 時30分許，在上開地點，持
    搜索票搜索而查獲上情，並扣得如附表1 、2 所示之物。
二、案經屏東縣政府警察局內埔分局報告臺灣屏東地方法院檢察
    署檢察官偵查起訴。
    理  由
一、本件被告甲○○所犯非死刑、無期徒刑、最輕本刑為3 年以
    上有期徒刑之罪，亦非高等法院管轄之第一審案件，而被告
    於本院行準備程序中就被訴事實為有罪之陳述，經告知被告
    簡式審判程序之旨並聽取當事人意見後，本院合議庭依刑事
    訴訟法第273 條之1 第1 項規定，裁定由受命法官獨任進行
    簡式審判程序，合先敘明。
二、上揭犯罪事實，業據被告於本院審理中坦承不諱，又被告為
    警查獲後所採集之尿液經送檢驗結果，呈嗎啡及甲基安非他
    命陽性反應，有台灣檢驗科技股份有限公司濫用藥物尿液檢
    驗報告、屏東縣政府警察局內埔分局尿液採證編號姓名對照
    表各1 件在卷可稽，及注射針筒26支、藥鏟2 支、玻璃球管
    吸食器3 個扣案可佐，而上開扣案物品經送請高雄醫學大學
    附設中和紀念醫院檢驗，其中針筒及藥鏟2 支均檢出有第一
    級毒品海洛因陽性反應，玻璃球管吸食器2 個亦檢出第二級
    毒品甲基安非他命陽性反應，有該院0000-000至264 號檢驗
    報告7 紙附卷可憑，足證被告前開自白與事實相符，罪證明
    確，犯行洵堪認定。又被告前於93年間因施用毒品案件，經
    送觀察、勒戒後，由臺灣臺南地方法院檢察署檢察官以93年
    度毒偵緝字第418 號為不起訴確定；復於98年間因施用毒品
    案件，經臺南地院以98年度簡字第2680號判決判處有期徒刑
    3 月確定乙節，此有臺灣高等法院被告前案紀錄表附卷可參
    ，則被告於前案經觀察勒戒執行完畢後，於5 年內已經再犯
    ，並經依法追訴處罰，雖本案施用毒品之時間在初犯釋放5
    年後，惟被告既已先於「5 年內再犯」，顯見其再犯率甚高
    ，原實施觀察、勒戒及強制戒治已無法收其實效，而無5 年
    戒斷期之存在，參諸最高法院95年第7 次刑事庭會議意旨，
    自無再經觀察、勒戒及強制戒治之必要，而應由檢察官逕行
    起訴。綜上，被告犯行罪證明確，洵堪認定。
三、查海洛因及甲基安非他命分別係毒品危害防制條例第2 條第
    2項第1款、第2 款所列之第一級、第二級毒品。核被告所為
    ，係犯毒品危害防制條例第10條第1 項之施用第一級毒品罪
    及同條第2 項之施用第二級毒品罪。被告於施用毒品海洛因
    、甲基安非他命而持有各該毒品之低度行為，應分別為施用
    之高度行為所吸收，均不另論罪。被告所犯上開2 罪，犯意
    各別，行為互殊，應分論併罰。爰審酌被告於觀察勒戒後，
    仍不知警惕，不思尋求正當之身心發展，竟再施用足以導致
    精神障礙、性格異常，甚至造成生命危險之毒品，戕害一己
    之身心健康，對社會治安可能之危害程度非微，惟衡其於犯
    罪後尚能坦承犯行，犯後態度尚可，及其智識程度為高職肄
    業，暨公訴人建議刑度核屬適當等一切情狀，分別量處如主
    文所示之宣告刑，並定其應執行刑，以示懲儆。至扣案如附
    表1 所示之物經檢驗殘留海洛因，如附表2 編號1 所示之物
    則檢驗有甲基安非他命之殘留，均難以析離（強行析離所費
    不合比例原則），應視同本案所查獲之第一級毒品海洛因、
    第二級毒品甲基安非他命，均依毒品危害防制條例第18條第
    1 項前段規定，沒收銷燬之。另扣案之附表2 編號2 所示之
    物經送驗後無毒品殘留，有高雄醫學大學附設中和紀念醫院
    檢驗報告附卷可稽，係被告所有供施用毒品甲基安非他命犯
    罪預備之物，亦據被告陳明在卷，爰依刑法第38條第1 項第
    2 款之規定，宣告沒收之。
據上論斷，應依刑事訴訟法第273條之1第1項、第299條第1 項前
段，毒品危害防制條例第10條第1 項、第2 項、第18條第1 項，
刑法第11條前段、第51條第5 款、第38條第1 項第2 款，判決如
主文。
本案經檢察官曾士哲到庭執行職務。
中    華    民    國    99    年    9     月    9     日
                  刑事第四庭    法  官  蔡玉雪
附表一：注射針筒26支、藥鏟2支。
附表二：1、玻璃球管吸食器2個（L型及較長型的各1個）
        2、玻璃球管吸食器1個（短型）
以上正本證明與原本無異。
如不服本判決應於收受判決後10日內向本院提出上訴書狀，並應
敘述具體理由；其未敘述上訴理由者，應於上訴期間屆滿後20日
內向本院補提理由書（均須按他造當事人之人數附繕本）「切勿
逕送上級法院」。
中    華    民    國    99    年    9     月    9     日
                                書記官  許倬維
附錄論罪科刑法條：
毒品危害防制條例第10條
施用第一級毒品者，處6月以上5年以下有期徒刑。
施用第二級毒品者，處3年以下有期徒刑。

司法院資訊處製作；財團法人民間司法改革基金會備份。
